臺灣新竹地方法院刑事判決
111年度訴字第67號
公  訴  人  臺灣新竹地方檢察署檢察官
被      告  黃湘綺




選任辯護人  陳又寧律師
上列被告因違反毒品危害防制條例案件，經檢察官提起公訴（11
0年度偵字第12457、13711號），被告於準備程序中為有罪之陳
述，經本院告知被告簡式審判程序之旨，並聽取當事人及辯護人
意見後，本院裁定由受命法官獨任進行簡式審判程序，判決如下
：
    主  文
黃湘綺犯轉讓第二級毒品罪，處有期徒刑貳月，如易科罰金，以
新臺幣壹仟元折算壹日。
扣案之第二級毒品大麻壹包（驗餘淨重零點零陸陸公克）沒收銷
燬；扣案之捲菸紙壹捲、菸斗壹個均沒收之。
    事 實 及 理 由
一、黃湘綺基於轉讓第二級毒品之犯意，於民國110年10月13日3
    時59分許，在新竹市○區○○路000號薇閣汽車旅館201房內，
    無償提供第二級毒品大麻供潘奕軒施用數口而轉讓之。嗣潘
    奕軒與黃湘綺有所爭執，潘奕軒報警處理，經警到場扣得第
    二級毒品大麻1包（驗餘淨重0.066公克）、捲菸紙1捲、菸
    斗1個等物。
二、上開犯罪事實，業據被告黃湘綺於警詢、偵查中及本院訊問
    時坦承不諱，核與證人潘奕軒於警詢中證述之情節相符，復
    有被告於110年10月13日出具之自願受搜索同意書及新竹市
    警察局第一分局扣押筆錄、扣押物品目錄表各1份（見偵字
    第12457號卷第13至16頁）、現場照片、扣案物及大麻初驗
    照片共9張（見偵字第12457號卷第19頁至第21頁）、證人潘
    奕軒之新竹市警察局偵辦毒品案件尿液檢體委驗單及台灣尖
    端先進生技醫藥股份有限公司110年10月29日出具報告序號
    竹一-2號、尿液檢體編號A-149號之濫用藥物檢驗報告各1份
    （見偵字第12457號卷第53、54頁）、新竹市警察局第一分
    局111年2月11日函及函附台灣尖端先進生技醫藥股份有限公
    司毒品原物鑑定實驗室110年11月12日出具實驗室分析編號D
    AA8153號之毒品證物鑑定分析報告1份（見本院訴字卷第41
    至43頁）等在卷可稽，並有扣案之第二級毒品大麻1包（驗
    餘淨重0.066公克）、捲菸紙1捲、菸斗1個可佐，已堪認被
    告之任意性自白與事實相符，洵堪採信。綜上，本件事證已
    臻明確，應依法論罪科刑。
三、論罪及減輕事由：
（一）核被告所為，係犯毒品危害防制條例第8條第2項之轉讓第
      二級毒品罪。
（二）犯第4條至第8條之罪於偵查及歷次審判中均自白者，減輕
      其刑，毒品危害防制條例第17條第2項定有明文。查被告
      就上開犯行，已於偵查中及審判時迄至言詞辯論終結前均
      坦承不諱，應依上開規定減輕其刑。
（三）另按犯毒品危害防制條例第4條至第8條、第10條或第11條
      之罪，供出毒品來源，因而查獲其他正犯或共犯者，減輕
      或免除其刑，毒品危害防制條例第17條第1項定有明文。
      查被告於本案經查獲後，即於警詢時已供出毒品來源為共
      同被告吳培豪（由本院另行審理中），並因而查獲等情，
      有新竹市警察局第一分局偵查報告1份（見他字第3291號
      卷第4至8頁反面）存卷可參，惟被告犯行尚不宜免除其刑
      ，故應依毒品危害防制條例第17條第1項之規定，減輕其
      刑。
（四）被告有毒品危害防制條例第17條第2項、同條第1項之減輕
      事由，依刑法第71條第2項之規定，當先依毒品危害防制
      條例第17條第2項減輕其刑後，再依毒品危害防制條例第1
      7條第1項遞減其刑。
四、爰以行為人責任為基礎，審酌被告應知悉毒品對人體健康、
    精神所造成之影響甚鉅，竟仍加以轉讓，助長施用毒品惡習
    ，行為應予非難，兼衡被告犯後坦承犯行、配合檢警調查之
    犯後態度，審酌其犯罪情節，並衡酌被告之智識程度、家庭
    生活及經濟狀況等一切情狀，量處如主文所示之刑，並諭知
    易科罰金之折算標準。
五、辯護人雖請求給予緩刑之宣告等語，惟本件被告為有相當智
    識程度、社會經驗之成年人，亦知大麻為我國所管制之毒品
    ，仍為本件犯行，助長施用毒品風氣，本院認本案宣告之刑
    當有執行之必要，自不應為緩刑之諭知，附此敘明。
六、沒收：
    扣案之第二級毒品大麻1包（驗餘淨重0.066公克），依毒品
    危害防制條例第18條第1項前段規定沒收銷燬。至扣案之捲
    菸紙1捲、菸斗1個等物，係供被告為本件犯行所用之物，應
    依毒品危害防制條例第19條第1項規定，不問屬於被告與否
    ，宣告沒收。
七、據上論斷，應依刑事訴訟法第273條之1第1項、第299條第1
    項前段，判決如主文。
本案經檢察官洪期榮提起公訴，檢察官陳中順到庭執行職務。
中　　華　　民　　國　　 111　　年　　 4 　　月 　27  日
                       刑事第八庭  法  官  潘韋廷
以上正本證明與原本無異。
如不服本判決應於收受本判決後20日內向本院提出上訴書狀，上
訴書狀應敘述具體理由。上訴書狀未敘述上訴理由者，應於上訴
期間屆滿後20日內補提理由書狀於本院(均須按他造當事人之人
數附繕本 )「切勿逕送上級法院」。 
中　　華　　民　　國　　111 　年　　4 　　月　　27　　日
                                   書記官  彭筠凱
附錄論罪科刑法條：
毒品危害防制條例第8條第2項
轉讓第二級毒品者，處六月以上五年以下有期徒刑，得併科新臺
幣七十萬元以下罰金。